# 求助各位版主及专家，钻石通过上海钻交所出口再进口如何进行会计处理？

提问人：mfkwg 时间：2019-01-16 10:22:16
有一家上海公司（以下称 A，是钻交所会员)从香港公司（C公司)进口一批钻石毛坯，然后外发加工厂加工成成品钻石，加工完后出口给钻石交易所一家会员企业（假设叫 B 企业），然后 B 再在钻交所所内交易卖给上海 A公司，A 公司再销售给国内的客户公司。现在问题点是：A 公司卖给 B 公司出口，然后又从 B 公司买回来进口，再销售给国内客户，这个环节怎么进行会计处理？如果按正常的销售再采购处理，这笔销售最后就会形成收入计了二次，虚增了收入。A 公司这样操作的原因是中国钻石交易的税收政策造成的，进出口只能通过钻交所进行，而且通过钻交所进口钻石超过 4%的进口增值税即征即退，上海公司 A 如果不出口再进口直接销售给国内公司的话需要交16%增值税。出口后再进口，进口环节增值税 16%退 12%，相当于 4 个点就可以获得进项。请教下各位朋友，这种情况帐务如何处理？
而且 A 公司属于上市公司下属公司，需要进行审计。

回答人：chenyiwei
这应当是作为委托方是否分别确认原材料销售和加工后成品采购的问题，类似问题在本版面上讨论过很多，可以参考一下。例如这里：

提问人：mfkwg 时间：2019-01-21 16:08:00
这个问题不是一样的。本质问题是为了即征即退，降低税负，企业将可以直接卖给国内客户的产品，出口到钻交所会员企业，再从钻交所会员企业买回，然后再销售给真正的国内客户。这个出口到再进口如何进行会计处理？

回答人：chenyiwei
如果这一系列交易构成一揽子交易，则也是按净额法处理，获取的退税作为其他收益。